臺灣臺北地方法院刑事判決　　　　　　　　　　　　九十一年度易字第一二二六號
　　公　訴　人　臺灣臺北地方法院檢察署檢察官
　　被　　　告　乙○
右列被告因毀損案件，經檢察官聲請以簡易判決處刑（九十年度偵字第二四六二八號
），本院台北簡易庭認不宜以簡易判決處刑，簽請移由本院普通庭審理判決如左：
    主  文
乙○連續損壞他人之物，足以生損害於他人，處有期徒刑柒月。
    事  實
一、乙○與其夫丙○○在台北市中正區○○○路五巷十二號二樓經營「楊升文理補習
    班」，身為補習教育界之知識份子，應知情達理，詎明知該巷道為公共通行之道
    路，任何人均得停車，然乙○為方便其自用小客車停車，在該補習班樓下放置花
    盆，以俗稱「路霸」之方式霸佔一樓門口公眾得停車之位置，不讓他人停車，嗣
    住在該戶四樓之甲○○將汽車及機車停放該處，因而時生爭執，乙○因生不滿，
    竟惡意基於損壞甲○○汽車及機車之概括犯意，先於民國（下同）九十年六月十
    七日十時五十五分許，以腳踹踢停放在上開地點一樓前之甲○○所有之車號ＤＪ
    ─八○四三號自用小客車車門多次，致使該汽車受有車門凹陷之損害。復基於同
    前之概括犯意，於同（十七）日十四時十三分許，先強拉拖行停放同一地點，甲
    ○○所有之車號ＺＹＮ─六五三號輕型機車，再用力扭轉機車前叉多次，又持水
    管將水灌入Ｂ車電機系統，導致機車電瓶、控制箱、馬達、前保險桿、支架等處
    因而受有短路等難以修復之損害。
二、案經被害人甲○○訴由台北市政府警察局中正第一分局報告台灣台北地方法院檢
    察署檢察官偵查起訴。
    理  由
一、訊據被告乙○坦承用腳踢告訴人甲○○所有之上述汽車車門，及用水罐入告訴人
    所有之上開機車之事實不諱，然辯稱並未踢凹車門，又機車並未因此損壞仍可使
    用，故不構成毀損罪云云。經查：上開事實業經告訴人甲○○指訴甚詳，亦經檢
    察官勘驗事發經過之監視錄影帶無訛，製有勘驗筆錄在卷可按。且有報價單二張
    、統一發票一張及照片二十張附卷可稽，事證已甚明確，被告辯稱並未毀損云云
    ，不足採信，犯行應堪認定。
二、核被告所為，係犯刑法第三百五十四條之毀棄損壞罪。其先後二次犯行，時間緊
    接，所犯係犯罪構成要件相同之罪，顯係基於概括犯意所為，應論以連續犯一罪
    ，並加重其刑。被告身為補習教育界之知識份子，應明事理，竟為貪圖自己停車
    方便，而為一般人所不齒之路霸行為（卷附照片所示，被告將花盆放置一樓門前
    霸佔該處，且被告所有之自用小客車停放該處，均為被告所自承），已屬不當，
    竟又破壞告訴人停放該處之汽、機車，其行徑與流氓無異，犯後又飾詞狡辯，且
    不願與告訴人和解，賠償告訴人損害，雖所生損害並非重大，然惡行非輕，審酌
    上述情狀，被告犯罪之手段、所生危害、犯罪後態度不佳及不願與告訴人和解等
    一切情狀，從重量處如主文所示之刑，以儆效尤。
三、據上論斷，應依刑事訴訟法第四百五十二條、第二百九十九條第一項前段，刑法
    第五十六條、第三百五十四條，罰金罰鍰提高標準條例第一條前段，判決如主文
    。
本案經檢察官林秀濤到庭執行職務
中      華      民      國      九十一    年    十二  月    二      日
                                臺灣臺北地方法院刑事第八庭
                                    法  官  曾  正  龍
右正本證明與原本無異。
如不服本判決應於送達後十日內向本院提出上訴狀。
                                    書記官  彭  自  青
中      華      民      國      九十一    年    十二  月    四      日
犯罪法條：
刑法第三百五十四條
毀棄、損壞前二條以外之他人之物，或致令不堪用，足以生損害於公眾或他人者，處
二年以下有期徒刑、拘役或五百元以下罰金。
